【裁判字號】    96,簡上,445
【裁判日期】    970114
【裁判案由】    竊盜
【裁判全文】
臺灣臺北地方法院刑事判決             96年度簡上字第445號
上  訴  人
即  被  告  甲○○
上列上訴人即被告因竊盜案件，不服本院於民國九十六年十一月
十三日所為九十六年度簡字第三二八二號第一審判決（聲請簡易
判決處刑案號：臺灣臺北地方法院檢察署九十六年度偵字第一七
九五四號），提起上訴，本院管轄之第二審合議庭判決如下：
    主  文
上訴駁回。
    事  實
一、甲○○前因竊盜及偽造文書案件，經本院於民國九十六年一
    月二十三日以九十六年度簡字第一六０號判決各處罰金新臺
    幣（下同）二千元，合併應執行罰金三千元，於九十六年二
    月二十六日確定，嗣於九十六年三月二十二日執行完畢。詎
    其仍不知悔改，竟意圖為自己不法之所有，於九十六年六月
    十六日十七時許，在臺北市○○區○○路四段七六０號四樓
    之美商亞洲美樂家有限公司臺灣分公司（下稱美樂家公司）
    賣場內，竊取活力寶鈣錠二瓶、寶維適ＣＶ二瓶、寶維適四
    瓶、寶甘適二瓶、艾薇爾四瓶、勁捷能一瓶、玫瑰淨白潔面
    乳一瓶、玫瑰淨白保濕精露二瓶及玫瑰淨白保濕乳一瓶等物
    ，得手後離去，嗣經美樂家公司調取賣場錄影帶後報警循線
    查獲，始知上情。
二、案經美樂家公司訴由臺北市政府警察局松山分局報告臺灣臺
    北地方法院檢察署檢察官偵查後聲請簡易判決處刑。
    理  由
一、按被告以外之人於審判外之言詞或書面陳述，除法律有規定
    者外，不得作為證據，刑事訴訟法第一百五十九條第一項定
    有明文；次按被告以外之人於審判外之陳述，雖不符前四條
    之規定，而經當事人於審判程序同意作為證據，法院審酌該
    言詞陳述或書面陳述作成時之情況，認為適當者，亦得為證
    據；當事人、代理人或辯護人於法院調查證據時，知有第一
    百五十九條第一項不得為證據之情形，而未於言詞辯論終結
    前聲明異議者，視為有前項之同意；同法第一百五十九條之
    五規定甚明。本案認定上訴人即被告甲○○犯罪事實之證據
    ，部分屬於傳聞證據，因被告與公訴人對上開傳聞證據之證
    據能力均不表爭執，本院審酌該等言詞陳述作成之情況，陳
    述人亦未曾主張非出於任意性或不正取供，足信作成時之情
    況，應無違法或不當情事，因而認為適當，故依刑事訴訟法
    第一百五十九條之五規定，該等言詞陳述，具備證據能力而
    得作為證據，合先敘明。
二、訊據被告對於上開竊盜犯行迭於警詢、偵查、原審及本院審
    理時均坦承不諱，核與證人即告訴人職員羅雅惠於警詢中證
    述之情節相符（見臺灣臺北地方法院檢察署九十六年度偵字
    第一七九五四號卷《下稱偵查卷》第六頁至第八頁），復有
    告訴人賣場內監視錄影帶翻拍畫面四張附卷可按（見偵查卷
    第九頁、第十頁），足認被告任意性自白核與事實相符，堪
    以採信。綜上，本件事證明確，被告犯行洵堪認定，應依法
    論科。
三、核被告所為，係犯刑法第三百二十條第一項之竊盜罪。按刑
    罰之量定，固屬法院自由裁量之職權行使，然刑事審判之量
    刑，在於實現刑罰權之分配的正義，故法院對科刑判決之被
    告量刑，應符合罪刑相當原則，使罰當其罪，以契合人民之
    法律感情，此所以刑法第五十七條明定科刑時應審酌一切情
    狀，尤應注意該條所列各款情形，以為科刑輕重之標準（最
    高法院九十二年台上字第三二六八號判決意旨參照）。查被
    告雖未曾因犯罪而受有期徒刑以上刑之宣告，惟前曾因竊盜
    及偽造文書案件，經本院以九十六年度簡字第一六０號判決
    各判處罰金二千元，應執行罰金三千元，甫於九十六年三月
    二十二日執行完畢等情，有臺灣高等法院被告前案紀錄表一
    份附卷可稽，是被告本應在前開竊盜犯行接受國家司法之制
    裁後，知所警惕，不再為觸法之事，然其卻於上開竊盜案件
    執行完畢未滿三月之際，即再犯本案，足見其心存僥倖，貪
    小便宜，不知悔改。原審認被告竊盜犯行明確，依刑事訴訟
    法第四百四十九條第一項前段、第三項、刑法第三百二十條
    第一項、第四十一條第一項前段、刑法施行法第一條之一，
    判處被告拘役三十日，如易科罰金以新臺幣一千元折算一日
    ，核其認事用法均無違誤，量刑上並充分審酌被告犯罪之動
    機、手段、所生危害、智識程度、犯後態度等一切情狀，亦
    屬妥適。職是，被告提起上訴，指摘原審判決量刑過重，請
    求科以較輕之刑度或宣告緩刑，難認有理由，應予駁回其上
    訴。
據上論斷，應依刑事訴訟法第四百五十五條之一第一項、第三項
、第三百六十八條，判決如主文。
本案經檢察官王志超到庭執行職務。
中    華    民    國    97    年     1    月    14    日
                  刑事第一庭  審判長法  官  陳興邦
                                    法  官  蘇嘉豐
                                    法  官  劉素如
上正本證明與原本無異。
不得上訴。
                                    書記官  陳育君
中    華    民    國    97    年    1     月    14    日


司法院資訊處製作；財團法人民間司法改革基金會備份。
